【裁判字號】    88,訴,1589
【裁判日期】    900910
【裁判案由】    毒品危害防制條例等
【裁判全文】
臺灣桃園地方法院刑事判決                        八十八年度訴字第一五八九號
    公  訴  人  台灣桃園地方法院檢察署檢察官
    被      告  乙○○
                癸○○
    右二人共同
    指定辯護人  本院公設辯護人  辛○○
    被      告  甲○○
    選任辯護人  苗怡凡律師
                徐景星律師
    指定辯護人  本院公設辯護人  辛○○
右列被告因搶奪等案件，經檢察官提起公訴（台灣桃園地方法院檢察署八十八年度偵
字第一五一八四號），及移送併辦（台灣板橋地方法院檢察署八十九年度偵字第二０
三一九號），本院判決如左：
        主  文
癸○○意圖為自己不法之所有，而搶奪他人之動產，累犯，處有期徒刑壹年；又攜帶
兇器竊盜，累犯，處有期徒刑捌月，梅花板手壹支沒收；又行使偽造私文書，足以生
損害於他人，累犯，處有期徒刑拾月，如附表所示各申請表及同意書上偽造「丁○○
」署押各壹枚、扣案貼於變造丁○○身份證上之癸○○照片壹張、變造丙○○身份證
影本貳紙均沒收；又幫助販賣第二級毒品，累犯，處有期徒刑參年拾月，查獲之第二
級毒品安非他命壹包（原淨重二九‧一０二一公克、驗後淨重二九‧０五０五公克）
沒收銷燬。應執行有期徒刑陸年，梅花板手壹支、如附表所示申請書及同意表上偽造
之「丁○○」署押、扣案貼於變造丁○○身份證上之癸○○照片壹張、變造丙○○身
份證影本貳紙均沒收。
乙○○共同販賣第二級毒品，累犯，處有期徒刑肆年。查獲第二級毒品安非他命壹包
（原淨重二九‧一０二一公克、驗後淨重二九‧０五０五公克）沒收銷燬。
甲○○共同連續販賣第二級毒品，處有期徒刑拾年。查獲之第二級毒品安非他命共拾
壹包（原淨重一五八七‧三０六０公克、驗後淨重一五八五‧二二九九公克）沒收銷
燬，分裝袋參佰玖拾陸個、電子秤壹個沒收。
        事  實
一、癸○○前於民國八十三年間分別因侵占案件、違反麻醉藥品管理條例案件、竊盜
    案件，經台灣板橋地方法院依序判處有期徒刑八月、六月、一年六月確定，又因
    軍法逃亡案件，經軍事法庭判處有期徒刑一年六月確定，經定應執行有期徒刑三
    年八月確定，而於八十五年六月十四日假釋付保護管束，而於八十六年九月三日
    保護管束期滿未經撤銷，視為有期徒刑執行完畢。又甫於八十八年五月中旬某日
    犯竊盜案，於八十八年七月八日為警查獲（此經台灣板橋地方法院於八十八年十
    二月十三日判處有期徒刑八月確定），竟又重行起意，意圖為自己不法之所有，
    於八十八年八月十八日下午六時許，在基隆市○○路○段八十三號永建計程車有
    限公司（下稱永建公司）藉詞擬租用計程車云云，迨店主壬○○提出車號Ｍ三—
    四八三號營業小客車鑰匙供其察看車輛，癸○○趁壬○○不備，坐上駕駛座，強
    行關上車門，不顧壬○○制止，將車駛離而搶奪之。嗣於八十八年八月下旬某日
    ，在桃園縣桃園市○○路見賴邱江自營計程車行所有之車號ＤＬ—九九五號自用
    小客車停放路邊，為避警追緝其搶奪犯行，又意圖為自己不法之所有，持其所有
    之客觀上足對人之身體、生命產生危害之梅花板手兇器一支，拆卸竊取上開自用
    小客車之車牌二面，懸掛於車號Ｍ三—四八三號營業小客車上使用，而將車號Ｍ
    三－四八三號車牌丟棄於台北縣八里鄉某處。另又意圖為自己取得財產上不法利
    益擬冒名向通訊公司申請行動電話，藉此詐得通訊公司提供其使用行動電話，竟
    基於收受贓物之概括犯意，於八十九年九月七日左右，在台北市區先後收受年籍
    姓名不詳綽號「小東」者所交付之贓物丙○○身分證影本一紙（丙○○身份證失
    竊時地不詳）、年籍姓名不詳綽號「小西」者所交付之贓物丁○○身分證一紙（
    丁○○身分證於八十八年八月二十七日上午九時許在台北縣新莊市○○路與碧江
    街口失竊），即於八十八年九月十日在台北市○○○路某地，先將自己之照片貼
    於所取得之丙○○身分證影本上重行影印二張，復將該照片貼換於丁○○之身分
    證上，連續變造丙○○身分證影本、丁○○身分證，足以生損害於丙○○、丁○○及戶政機關管理身分證件之正確性。癸○○旋基於概括之犯意，連續於附表所
    示之時地，以前開變造之丁○○身分證及影本持向如附表所示之行動電話經銷商
    行使，冒名為丁○○偽簽「丁○○」署押各一枚於和信 ON LINE服務申請書、台
    灣大哥大股份有限公司行動電話服務申請書（含優惠專案同意書，同意書上亦簽
    有丁○○署押）、遠傳通路專用行動電話申請書，並影印前開經變造之丁○○身
    分證貼於其上，藉以偽造丁○○名義之上開行動電話申請書，持向如附表所示各
    通訊行號行使，轉向和信電訊股份有限公司、台灣大哥大股份有限公司、遠傳電
    信股份有限公司申請行動電話號碼，致使各經銷商及前開三公司之承辦人員陷於
    錯誤，據以核發如附表所示之行動電話門號，足生損害於丁○○與和信電訊股份
    有限公司、台灣大哥大股份有限公司、遠傳電信股份有限公司，癸○○並以上開
    門號之行動電話撥打通訊，詐得如附表所示以丁○○名義撥打行動電話而毋庸以
    自己名義付通話費之利益（癸○○已自行付費部分不計入所得利益）。
二、甲○○前因強盜案件，經台灣台北地方法院於八十年一月十八日判處有期徒刑八
    年，經台灣高等法院、最高法院駁回上訴確定，又因賭博案件，經台灣台北地方
    法院於八十四年四月七日判處有期徒刑五月確定，於八十八年一月八日假釋付保
    護管束中；乙○○前因非法吸用化學合成麻醉藥品罪，經台灣士林地方法院於八
    十六年十二月二十二日判處有期徒刑八月，而於八十七年一月十五日確定，經入
    監執行，而於八十七年七月二日假釋付保護管束，於同年十月十九日期滿，假釋
    未經撤銷，視為有期徒刑執行完畢。甲○○意圖營利，基於概括之犯意，於八十
    八年間（自一月八日起至九月二十六日間）販入第二級毒品安非他命，並對外聯
    繫販售，於八十八年九月二十六日約與綽號「大同」之不詳姓名男子販售第二級
    毒品安非他命約三十公克，價金新台幣（下同）三萬元，推由就該次毒品交易有
    犯意聯絡之乙○○出面，前往桃園縣中壢市○○路附近交付第二級毒品安非他命
    並收取價金，乙○○因此可獲得甲○○提供之八公克第二級毒品安非他命為報酬
    ，乙○○遂以給付車資方式邀得與就販賣第二級毒品安非他命有幫助犯意之癸○○，由癸○○駕上開竊盜所得贓車於八十八年九月二十七日晚間十一十許陪同前
    往桃園縣中壢市○○路一八七巷二三號前擬交付綽號「大同」者第二級毒品安非
    他命並收取價金，惟未及交付即為警臨檢查獲，扣得擬交付予「大同」之第二級
    毒品安非他命一包（原淨重二九‧一０二一公克、驗後淨重二九‧０五０五公克
    ），及癸○○變造之丁○○身分證一枚、變造之丙○○身分證影本二紙等物，經
    乙○○自白帶同警方前往甲○○位於台北縣三重市○○○路一六一巷五十號四樓
    三０六室居處，扣得甲○○所有供販賣第二級毒品所用之第二級毒品安非他命三
    袋（原淨重四二‧六九三九公克、驗後淨重四二‧六三九四公克）、分裝袋三百
    九十六個、電子秤一台（非專供販賣毒品所用），因而查獲甲○○販賣第二級毒
    品；惟甲○○已趁隙逃逸，逃亡期間，承上開概括之犯意，改以台北市○○街七
    十五巷十七號三樓及地下室為根據地，又意圖販賣而販入第二級毒品安非他命並
    藏置該址地下室保險箱內，擬見機出售，而於八十九年十月二十七日下午三時三
    十分許為警於上址查獲，扣得甲○○已販入之第二級毒品安非他命七包（總毛重
    一五四六‧七四公克、總淨重一五一五‧五一公克、驗餘淨重一五一三‧五四公
    克）。
三、案經桃園縣警察局中壢分局報請台灣桃園地方法院檢察署檢察官偵查起訴暨台北
    縣警察局報請台灣板橋地方法院檢察署檢察官移送併辦。
        理  由
一、訊之被告癸○○坦承右揭持兇器竊盜、收受贓物、行使變造特種文書及私文書、
    以及詐欺得利之犯罪事實，然否認有何搶奪及幫助販賣第二級毒品安非他命之犯
    行，辯稱伊不過係向被害人壬○○租車試車，不慎將車損壞，未能如期歸還，並
    無趁其不備強行奪取之行為；又駕車陪同被告乙○○前往桃園縣中壢市○○路一
    八七巷二三號前，其實並不知被告乙○○意在與他人交易第二級毒品安非他命，
    核無幫助犯意可言云云。被告乙○○坦承與被告甲○○共同販賣第二級毒品安非
    他命之犯行不諱，然被告甲○○則矢口否認有何販賣第二級毒品安非他命之犯行
    ，辯稱與被告乙○○素不相識，不明白何以遭被告乙○○誣陷販賣安非他命，至
    於警方經被告乙○○帶同前往台北縣三重市○○○路一六一巷五十號四樓三０六
    室所查獲之毒品等物，並非伊所有，室內之其證件及文書均為伊於案發之前所失
    竊；又警方於八十九年十月二十七日在台北市○○街七十五巷十七號地下室起出
    之第二級毒品安非他命七包亦非其所有，當日前往該址與女友己○○相聚，竟遭
    警誣指販賣第二級毒品，實屬冤抑云云。經查：
（一）被告癸○○竊盜、收受贓物、行使變造特種文書及私文書、以及詐欺得利部分
      ：右揭犯行除經被告癸○○自白外，並經被害人丙○○、丁○○指述在卷，並
      有與其自白相符之移案機關自行保管贓證物品清單、車籍作業系統查詢認可資
      料（竊取ＤＣ—九九五號營業用自用小客車車牌部分）、變造之丙○○身分正
      影本二張、變造之丁○○身分證及台灣大哥大股份有限公司八十九資警字第四
      二０一七號函、遠傳電信股份有限公司八十九年九月九日函、和信電訊股份有
      限公司八十九年九月十五日函所附之被告癸○○冒名丁○○申辦行動電話之申
      請表、同意書及帳單等件資料附卷佐證。
（二）被告癸○○搶奪部分：右揭被告癸○○如何前往永建公司藉詞擬租用計程車云
      云，迨店主壬○○提出車號Ｍ三—四八三號營業小客車鑰匙供其察看車輛，被
      告癸○○又如何趁壬○○不備，坐上駕駛座，強行關上車門，不顧壬○○制止
      ，將車駛離而搶奪之事實，迭據被害人壬○○於警訊及本院中指述歷歷，並出
      據贓物領具一紙為憑，苟被告癸○○並無不法所有之意圖，何以藉詞試車即將
      車駛離現場，事後又未與被害人再行聯絡？又苟被告癸○○並未使用不法之腕
      力，於租車人未與租車公司訂立書面租車契約前，租車公司為降低風險，又豈
      有任意將車鑰匙交予他人，任令試車之理？凡此均足徵被告癸○○辯稱其取得
      該車並無不法所有意圖且係出於平和之手段云云，無非臨訟飾卸之詞，委無足
      採。
（三）被告甲○○、乙○○、癸○○販賣第二級毒品安非他命部分：被告甲○○如何
      於右揭時地與被告乙○○聯繫，推由被告乙○○攜帶第二級毒品安非他命約三
      十公克出面交付予綽號「大同」之不詳姓名男子，以取得價金三萬元，被告乙○○以給付車資方式邀得被告癸○○駕車送貨等事實，迭據被告乙○○於警偵
      訊及審理中自白不諱，而被告癸○○於警偵訊中亦供承被告乙○○給付車資，
      伊乃駕車陪同被告乙○○交付安非他命與綽號「大同」者並擬收取貨款等情屬
      實，互核相符，被告乙○○、甲○○為警逮捕，於其所駕乘之自用小客車內起
      出第二級毒品安非他命一包（原淨重二九‧一０二一公克、驗後淨重二九‧０
      五０五公克，業經憲兵司令部刑事鑑識中心鑑驗其成分無誤，有該中心八十九
      年一月十八日（八九）綱得字第六六四號鑑驗通知書在卷為憑），被告乙○○
      供出毒品來源，帶同警方前往台北縣三重市○○○路一六一巷五十號四樓三０
      六室，於該處除扣得第二級毒品安非他命三包（原淨重四二‧六九三九公克、
      驗後淨重四二‧六三九四公克，業經上開鑑識中心鑑驗成分無訛，有前揭通知
      書可稽）、及分裝袋三百九十六個、電子秤一台等可供為販賣毒品所用之物外
      ，並起出被告甲○○多項證件及司法文書等節，復據證人庚○○即查獲本案警
      員到庭結證在卷，足徵該址確係被告甲○○藏置第二級毒品安非他命之所，否
      則何以有其身分文件於此？被告乙○○指認被告甲○○委託其出售第二級毒品
      安非他命與綽號「大同」者等情，以其帶同警方搜索地點所查獲之證物以觀，
      可認信而有徵，被告甲○○飾詞否認，意在卸責，而被告癸○○翻異前供，既
      無法說明其非出租汽車業者，何以寅夜駕車陪同被告乙○○尋覓收貨人？又無
      法說明何以於警偵訊中自白，改稱根本不知被告乙○○當日攜有第二級毒品安
      非他命云云，亦無非避重就輕，均無足採。嗣被告甲○○逃亡，警方又在台北
      市○○街七十五巷十七號地下室保險箱內查獲第二級毒品安非他命七包（總毛
      重一五四六‧七四公克、總淨重一五一五‧五一公克、驗餘淨重一五一三‧五
      四公克，此經內政部警政署刑事警察局鑑驗成分在案，有該局九十年一月十六
      日刑鑑字第二０一五一六號鑑驗通知書附卷可按），而該址確實即為被告甲○○製造假信用卡之基地（該部分另案由台灣板橋地方法院審理中），鑰匙及裝
      置保險箱密碼被告甲○○均握有知悉，且被告甲○○並曾免費提供第二級毒品
      安非他命予女友己○○施用等情，分據證人戊○○、己○○（此二人所涉與被
      告甲○○共犯偽造信用卡等罪嫌，另案由台灣板橋地方法院審理）於警訊及本
      院審理中供證綦詳，另參酌證人張金山即查獲警員所證查獲當時不僅被告甲○○人在現場，並留有多項衣物；及證人何長進即該址管理員亦稱被告甲○○長
      期多次在該址出入等情以觀，於該址所查獲之第二級毒品安非他命確為被告甲○○所有無誤，而被告甲○○大量販入第二級毒品安非他命達一千五百餘公克
      ，鎖放於保險箱內，絕非意在供己施用，應係意圖營利而大量販入，伺機分批
      售出無訛，其辯稱保險箱內之第二級毒品安非他命與其無涉云云，亦非可採。
 綜上所論，被告癸○○、乙○○、甲○○三人之犯行均事證明確，堪以認定。
二、論罪科刑部分：
（一）被告癸○○意圖為自己不法之所有，搶奪被害人壬○○財物之行為，係犯刑法
      第三百二十五條第一項搶奪罪；又攜帶梅花板手行竊，另犯刑法第三百二十一
      條第一項攜帶兇器竊盜罪；另收受被害人丁○○、丙○○失竊之身分證等贓物
      ，則犯刑法第三百四十九條第一項收受贓物罪；行使變造丁○○之身分證及影
      本，足以生損害於他人及公眾，犯刑法第二百十六條、第二百十二條行使變造
      特種文書罪；又行使偽造之丁○○申請書、同意書等文件，足以生損害於公眾
      及他人，則犯刑法第二百十六條、第二百十條行使偽造私文書罪；又意圖為自
      己不法之利益，以詐術使通訊公司陷於錯誤而核發行動電話門號，被告癸○○
      因此獲得無庸以本人名義付通話費之利益之行為，另犯刑法第三百三十九條第
      二項詐欺得利罪。又電信法第五十六條第一項以意圖為自己或第三人不法之利
      益，使用有線、無線或其他電磁方式，盜接或盜用他人電信設備通信者為犯罪
      構成要件，處罰詐得免繳電信通信費用之不法利益規定，乃刑法詐欺得利罪之
      特別法，依特別法優於普通法之原則，毋庸再論以刑法詐欺得利罪，惟電信法
      第五十六條第一項中所謂以有線、無線或其他電磁方式，盜接或盜用他人電信
      設備通信者，固不限於以盜拷他人行動電話之序號、內碼等資料於自己之手機
      內，為盜用之唯一方式，其他諸如：利用他人住宅內之有線電話，盜打他人電
      話為通信行為；或在住宅外之電話接線箱內，盜接他人之有線電話線路，以自
      己之電話機盜打他人電話為通信行為；或意圖為自己不法之所有，竊取他人之
      行動電話手機，進而為盜打通信之行為；或僅以使用竊盜之意思，擅取他人之
      行動電話手機為盜打通信之行為等，不一而足，均屬有之，然本案被告癸○○
      自始係冒以他人名義申辦行動電話，通訊公司核發門號之對象其實為被告癸○○本人，被告癸○○使用之，其實並無盜用他人所申辦行動電話之情事，核予
      電信法第五十六條第一項之構成要件並不相符，仍應論以刑法上之詐欺得利罪
      。又其變造丁○○身分證及影本特種文書之低度行為為行使之高度行為所吸收
      ；偽造丁○○署押乃偽造丁○○名義私文書之部分行為，偽造丁○○名義私文
      書之低度行為復為行使之高度行為所吸收，均不另論罪。其多次收受贓物、行
      使變造特種文書、行使偽造私文書、詐欺得利之行為，各時間緊接、手段相似
      ，顯均係基於概括之犯意多次觸犯犯罪構成要件相同之罪名，各應論以連續犯
      一罪，並加重其刑。所犯收受贓物、行使變造特種文書、行使偽造私文書、詐
      欺得利罪間有手段目的之牽連關係，應依刑法第五十五條之規定，從一重論以
      行使偽造私文書罪。至於被告癸○○所涉如附表（編號二除外）所示詐欺得利
      、行使偽造私文書及特種文書之犯行，雖為公訴人指述，然此部分既與公訴人
      所起訴者有連續、牽連裁判上一罪關係，基於審判不可分原則，本院亦得併予
      審理，併此指明。
（二）第核，被告甲○○、乙○○販賣第二級毒品安非他命所為，均係犯毒品危害防
      制條例第四條第二項之罪。被告乙○○就被告甲○○八十八年九月二十六日與
      綽號「大同」者約予販賣第二級毒品之犯行，有犯意聯絡，行為分擔，均為共
      同正犯。而被告癸○○基於幫助被告甲○○、乙○○二人販賣第二級毒品之犯
      意，從事駕車載送被告乙○○交付毒品之販賣毒品犯罪構成要件外之行為，為
      販賣第二級毒品罪之幫助犯，依正犯之刑減輕之。又販賣毒品，一經行為人意
      圖營利而販入，即應認犯行既遂，不以再行販出為必要，公訴人指被告甲○○
      、乙○○二人販入毒品後，未行交付買受人，而認其等所犯為毒品危害防制條
      例第四條第五項、第二項之販賣第二級毒品未遂罪，被告癸○○為該罪之幫助
      犯，容有未洽，附此敘明。又被告甲○○、乙○○等販賣第二級毒品安非他命
      前後持有第二級毒品安非他命之低度行為，業為其等販賣之高度行為所吸收，
      不另論罪。而被告甲○○前後多次販入第二級毒品安非他命之行為，時間緊接
      、手段相似，顯係基於概括之犯意，多次觸犯犯罪構成要件相同之罪名，應論
      以連續犯一罪，並加重其刑（無期徒刑部分不再加重）。又被告乙○○供出毒
      品來源，警方因而破獲被告甲○○販賣第二級毒品案件，此有桃園縣警察局中
      壢分局八十八年九月二十八日中警刑字第四三六八號刑事案件報告書在卷為憑
      ，並經查獲警員庚○○到庭結證屬實，應依毒品危害防制條例第十七條規定，
      減輕其刑。至於被告甲○○自八十八年九月二十八日後販賣第二級毒品安非他
      命之行為（即台灣板橋地方法院八十九年度偵字第二０三一九號移送併辦部分
      ），雖未據公訴人指述，惟該部分犯行既與公訴人所指被告甲○○販賣第二級
      毒品犯行有連續犯裁判上一罪關係，基於審判不可分原則，本院自得併予審理
      ，亦此指明。
（三）被告癸○○前於八十三年間分別因侵占案件、違反麻醉藥品管理條例案件、竊
      盜案件，經台灣板橋地方法院依序判處有期徒刑八月、六月、一年六月確定，
      又因軍法逃亡案件，經軍事法庭判處有期徒刑一年六月確定，經定應執行有期
      徒刑三年八月確定，而於八十五年六月十四日假釋付保護管束，而於八十六年
      九月三日保護管束期滿未經撤銷，視為有期徒刑執行完畢；被告乙○○前因非
      法吸用化學合成麻醉藥品罪，經台灣士林地方法院於八十六年十二月二十二日
      判處有期徒刑八月，而於八十七年一月十五日確定，經入監執行，而於八十七
      年七月二日假釋付保護管束，於同年十月十九日期滿，假釋未經撤銷，視為有
      期徒刑執行完畢；其等二人均於五年內再犯本件有期徒刑以上之罪，為累犯，
      均加重其刑（被告癸○○部分為遞加其刑；被告乙○○所犯毒品危害防制條例
      第四條第二項之罪，無期徒刑不再加重）。爰審酌被告癸○○所犯案件類型眾
      多，或以暴力破壞他人財產法益，或幫助販賣毒品嚴重破獲國本，或偽造文書
      盜獲免費撥打行動電話之利益，惡性非輕；被告乙○○與被告甲○○共同販賣
      第二級毒品，數量匪淺，惟就犯罪之參與仍非主謀，且犯後自白犯行，尚有悛
      悔之意；而被告甲○○前因強盜案件，經台灣台北地方法院於八十年一月十八
      日判處有期徒刑八年，經台灣高等法院、最高法院駁回上訴確定，又因賭博案
      件，經台灣台北地方法院於八十四年四月七日判處有期徒刑五月確定，於八十
      八年一月八日假釋付保護管束中，猶不知改過遷善，竟變本加厲，大規模販賣
      第二級毒品，殘害國家全體健康至鉅，惡性重大等一切情狀，分就被告等三人
      所犯各罪量處如主文所示之主刑，被告癸○○部分並定其應執行刑。
（四）被告癸○○行竊所用梅花板手一支，為其所有，業據其自陳在卷，雖未扣案，
      但無證據證明其已滅失，應依刑法第三十八條第一項第二款為沒收之諭知；扣
      案貼於變造丁○○身份證上之癸○○照片一張、變造丙○○身份證影本二紙則
      為被告癸○○所有供偽造文書罪所用之物，扣案分裝袋三百九十六個、電子秤
      一個則為被告甲○○所有供販賣第二級毒品所用之物，亦應依刑法第三十八條
      第一項第二款各於被告癸○○、甲○○犯罪項下宣告沒收；又如附表所示各申
      請表及同意書上「丁○○」署押各一枚，均係被告癸○○所偽造之署押，應依
      刑法第二百十九條規定，宣告沒收。至於扣案之第二級毒品安非他命總計十一
      包（總計原淨重一五八七‧三０六０公克、驗後淨重一五八五‧二二九九公克
      ）均係被告甲○○販入擬販出之毒品，既經查獲，應依毒品危害防制條例第十
      八條第一項前段於其項下宣告沒收銷燬；而其中於被告乙○○手中查獲之第二
      級毒品安非他命一包（原淨重二九‧一０二一公克、驗後淨重二九‧０五０五
      公克），並為被告乙○○與被告甲○○共同販賣、被告癸○○幫助販賣之毒品
      ，併於被告乙○○、癸○○販賣第二級毒品罪名下宣告沒收銷燬。
三、據上論斷，應依刑事訴訟法第二百九十九條第一項前段，毒品危害防制條例第四
    條第二項、第十七條、第十八條第一項前段，刑法第二十八條、第三十條第一項
    、第二項、第五十六條、二百十六條、第二百十條、第二百十二條、第三百二十
    條第一項第三款、第三百二十五條第一項、第三百三十九條第二項、第三百四十
    九條第一項、第五十五條、第四十七條、第五十一條第五款、第二百十九條、第
    三十八條第一項第二款、第三款，罰金罰鍰提高標準條例第一條前段，判決如主
    文。
本案經檢察官潘怡華到庭執行職務。
中      華      民      國      九十      年      九      月    十      日
                                臺灣桃園地方法院刑事第五庭
                                  法    官    楊  得  君
右正本證明與原本無異。
如不服本判決，應於判決送達後十日內向本院提出上訴狀( 應附繕本 )，上訴於臺灣
高等法院。
                                  書記官      簡  慧  瑛
中      華      民      國      九十      年      九      月    十四    日
附論罪科刑依據之法條：
毒品危害防制條例第四條
製造、運輸、販賣第一級毒品者，處死刑或無期徒刑；處無期徒刑者，得併科新臺幣
一千萬元以下罰金。
製迼、運輸、販賣第二級毒品者，處無期徒刑或七年以上有期徒刑，得併科新台幣七
百萬元以下罰金。
製造、運輸、販賣第三級毒品者，處五年以上有期徒刑，得併科新臺幣五百萬元以上
罰金。
製迼、運輸、販賣專供製迼或施用毒品之器具者，處一年以上七年以下有期徒刑，得
併科新臺幣一百萬元以下罰金。
前四項之未遂犯罰之。
刑法第三百二十五條
意圖為自己或第三人不法之所有，而搶奪他人之動產者，處六月以上五年以下有期徒
刑。
因而致人於死者，處無期徒刑或七年以上有期徒刑，致重傷者，處三年以上十年以下
有期徒刑。
第一項之未遂犯罰之。
刑法第三百二十一條
犯竊盜罪而有左列情形之一者，處六月以上五年以下有期徒刑：
一、於夜間侵入住宅或有人居住之建築物、船艦或隱匿其內而犯之者。
二、毀越門扇、牆垣或其他安全設備而犯之者。
三、攜帶兇器而犯之者。
四、結夥三人以上而犯之者。
五、乘火災、水災或其他災害之際而犯之者。
六、在車站或埠頭而犯之者。
前項之未遂犯罰之。
刑法第二百十條
偽造、變造私文書，足以生損害於公眾或他人者，處五年以下有期徒刑。
刑法第二百十六條
行使第二百十條至第二百十五條之文書者，依偽造、變造文書或登載不實事項或使登
載不實事項之規定處斷。
附表：
編號 時    間  經銷商及地點  申請書編號  行動電話門號  撥打行動電話所得利益
                                                       （新台幣）
一    八十八年  桃園縣大溪鎮  和信ON LINＺ 0000000000    0000
      0月十二  慈湖路一二五  服務申請表1
      日        號盛楊通信有  —929328號
                限公司
二    八十八年  台北縣新莊市  和信ON LINＺ 0000000000    000
      0月二十  幸福路五二號  服務申請表1
      三日      五洲國際通訊  —955924號
                有限公司
三    八十八年  東訊股份有限  遠傳通路專  0000000000    0
      0月十四  公司桃園站    用行動電話
      日                      申請書0000
                              000
0    0十八年  良富行國際企  遠傳通路專  0000000000     0
      0月二十  業有限公司    用行動電話
      五日                    申請書0000
                              000
0    0十八年  良富行國際企  遠傳通路專  0000000000     0
      0月二十  業有限公司    用行動電話
      五日                    申請書0000
                             000
0   0十八年   台北市忠孝西  台灣大哥大  0000000000     000
     0月二十   路一段三九號  股份有限公
     五日       展春國際股份  司行動電話
                有限公司      服務申請書
七   八十八年   台北縣三重市  台灣大哥大  0000000000     000
     0月二十   重新路一段九  股份有限公
     日         二號魔力通訊  司行動電話
                有限公司      服務申請書
                              0000000
0   0十八年   同右台灣大哥大  0000000000    000
     0月二十                 股份有限公
     日                       司行動電話
                              服務申請書
                              0000000
0   0十八年   桃園縣桃園市  台灣大哥大  0000000000    0000
     0月十三   中山路八四八  股份有限公
     日         號玄峰通訊公  司行動電話
                司            服務申請書
                              0000000
十   八十八年  台北縣三重市   台灣大哥大  0000000000    000
     0月二十  重新路三段三   股份有限公
     五日      一之三號一樓   司行動電話
               漫多益電訊有   服務申請書
               限公司         0000000


司法院資訊處製作；財團法人民間司法改革基金會備份。
